【裁判字號】    94,再,4
【裁判日期】    950406
【裁判案由】    地價稅
【裁判全文】
臺北高等行政法院裁定
                                     94年度再字第00004號
原      告  甲○○
            丙○○
            丁○○
            戊○○
            乙○○
                            .
被      告  新竹市稅捐稽徵處
代  表  人  己○○（處長）
上列當事人間因地價稅事件，再審原告對最高行政法院中華民國
93年12月30日93年度判字第1708號確定判決，提起再審之訴，關
於再審原告主張行政訴訟法第273條第1項第1款、第5款、第6款
之再審事由部份，本院裁定如下：
    主  文
本件關於再審原告主張行政訴訟法第273條第1項第1款、第5款、
第6款之再審事由部份，移送最高行政法院。
    理  由
一、事實概要：緣(一)再審原告甲○○、丙○○、乙○○等與其他
    繼承人因繼承取得坐落新竹市○○○段 8、8-7、8-8、8-10
    、8 -47地號等5筆土地（重測後為新竹市○○段202、199、
    201 、210、375地號），上列土地為其被繼承人蘇木榮與案
    外人鄭茂發等81人共有，民國（下同）81年 7月18日蘇木榮
    死亡，生前未處分上述土地，繼承人亦未辦理繼承，82年 7
    月30 日該5筆土地由其他共有人鄭茂發等81人依土地法第34
    條之1將土地移轉予李炯泰等213人，並於83年4月25日、5月
    13日分別辦理登記完竣，經被告以88年 9月15日納稅基準日
    前，再審原告甲○○、丙○○、乙○○等3人並非此5筆土地
    之納稅義務人，遂未向再審原告等開徵。再審原告甲○○、
    丙○○、乙○○等3人主張該5筆土地登記原因「買賣」，原
    因發生日期為82年6月30日，惟渠等並未於82年6月30日前接
    到變賣通知，又未檢附遺產稅完稅證明，提出已為繼承人受
    領證明，該項移轉顯與法不合，應辦理更正並對再審原告甲
    ○○等3人核課88年地價稅，並將該5筆土地於移轉登記前溢
    繳之土地增值稅，依法加計利息抵繳再審原告甲○○等 3人
    應繳納之88年地價稅後一併退還再審原告等 3人。(二)新竹市
    ○○○段533、537、541地號等3筆土地（重測後為新竹市○
    ○段 31、33、118號地號），再審被告按一般用地稅率課徵
    地價稅，而該 3筆土地係屬保護區之農業土地，業經農業主
    管機關核准為農業經營不可分離之土地，並無違規使用，再
    審被告無權更改，應課徵田賦而非地價稅。(三)新竹市○○段
    152、155、155-2、155-3地號等 4筆土地遭違建占用多年，
    上開土地業由再審被告實地派員勘查，應按成果資料依法向
    土地占有使用人分單繳納等由，申請復查及提起訴願、再訴
    願，均遭駁回。再審原告甲○○、丙○○、乙○○等 3人仍
    不服，向本院提起行政訴訟，經本院以92年 5月28日91年訴
    字第406號判決駁回，再審原告甲○○等3人復向最高行政法
    院提起上訴，經最高行政法院93年12月30日93年度判字第17
    08號判決駁回上訴而告確定。嗣再審原告甲○○等 5人以本
    件具有行政訴訟法第 273條第1項第1款、第5款、第6款及第
    11款、第12款、第13款、第14款之再審事由，向本院提起再
    審之訴（再審原告主張本件有行政訴訟法第273條第1項第11
    款、第12款、第13款、第14款之再審事由部份，由本院另以
    判決駁回之）。
二、按「再審之訴專屬為判決之原行政法院管轄。」「對於審級
    不同之行政法院就同一事件所為之判決提起再審之訴者，由
    最高行政法院合併管轄之。」「對於最高行政法院之判決，
    本於第273條第1項第9款至第14款事由聲明不服者，雖有前2
    項之情形，仍專屬原高等行政法院管轄。」行政訴訟法第27
    5條第1、2、3項分別定有明文。次按「民事訴訟法…第28條
    …之規定，於本節準用之。」「訴訟之全部或一部，法院認
    為無管轄權者，依原告聲請或依職權以裁定移送於其管轄法
    院。」亦分別為行政訴訟法第18條及民事訴訟法第28條第 1
    項所明定。
三、查再審原告就本件地價稅之行政爭訟事件，經本院於92年5
    月28日以91年訴字第406 號判決駁回，其復向最高行政法院
    提起上訴，經最高行政法院於93年12月30日以93年度判字第
    1708號判決駁回上訴而告確定；再審原告以本件具有行政訴
    訟法第273 條第1 項第1 款、第5 款、第6 款之再審事由，
    聲明不服，向本院提起再審之訴，依前揭行政訴訟法第275
    條第2 項規定，此部份應由最高行政法院合併管轄之。爰依
    職權移送於有管轄權之最高行政法院。
中    華    民    國    95    年    4     月  6    日
                  第六庭審判長法  官   林樹埔
                              法  官   曹瑞卿
                              法  官   許瑞助
上為正本係照原本作成。
如不服本裁定，應於送達後10日內向本院提出抗告狀（須按他造
人數附繕本）。
中    華    民    國    95    年    4     月  6    日
                              書記官   吳芳靜


司法院資訊處製作；財團法人民間司法改革基金會備份。
